【裁判字號】    97,審交訴,9
【裁判日期】    971106
【裁判案由】    公共危險等
【裁判全文】
臺灣士林地方法院刑事判決             97年度審交訴字第9號
公  訴  人  臺灣士林地方法院檢察署檢察官
被      告  丙○○
上列被告因公共危險等案件，經檢察官提起公訴（九十七年度偵
字第一一三０六號），被告為有罪之陳述，本院合議庭裁定改行
簡式審判程序，並判決如下：
    主  文
丙○○犯肇事致人傷害逃逸罪，處有期徒刑陸月，如易科罰金以
新臺幣壹仟元折算壹日，緩刑貳年。
被訴過失傷害部分公訴不受理。
    事  實
一、丙○○於民國九十七年七月九日晚上七時許，騎乘車牌號碼
    319-CKQ 號機車，沿臺北市○○區○○路七段由南往北方向
    行駛，途經同路與文林北路交岔路口，理應注意車輛行駛時
    ，駕駛人應注意車前狀況，隨時採取必要之安全措施及二車
    併行時應注意保持安全間隔，而依當時情形，又無不能注意
    之情事，竟疏於注意，於通過上開交岔路口時，加速行駛，
    擦撞由甲○○騎乘後載乙○○之沿同路、同向行駛之車牌號
    碼P67-476 號機車左側，致甲○○人、車倒地，受有左肘及
    腕挫傷、左肘關節之開放性傷口及雙側上肢及下肢擦傷等傷
    害，乙○○受有兩側上肢及左膝多處挫、擦傷等傷害。丙○○於騎乘動力交通工具肇事致甲○○、乙○○受傷後，竟未
    下車救護，反加速逃逸，嗣乙○○報警處理，丙○○則在翌
    日前往臺北市政府警察局北投分局石牌派出所詢問上揭時、
    地是否有車禍發生，並告知派出所警員可能為肇事者，經警
    詢問後查獲上情。
二、案經臺北市政府警察局北投分局報請臺灣士林地方法院檢察
    署檢察官偵查起訴。
    理  由
壹、有罪部分（肇事致人受傷而逃逸部分）：
一、前揭犯罪事實，業據被告丙○○於本院準備程序及審理時供
    認不諱，核與證人甲○○、乙○○於偵查中證述情節相符，
    復有道路交通事故現場圖、調查報告表(一)、(二)、談話紀錄表
    、補充資料表、臺北市政府警察局交通警察大隊交通事故車
    輛勘驗紀錄表及照片、臺北市政府警察局北投分局疑似道路
    交通事故肇事逃逸追查表及財團法人振興復健醫學中心診斷
    證明書二份在卷可資佐證，足徵被告自白與事實相符。本件
    事證明確，被告犯行堪以認定。
二、核被告所為，係犯刑法第一百八十五條之四之肇事致人傷害
    逃逸罪。又被告肇事後，雖於翌日主動向不知何人肇事之臺
    北市政府警察局北投分局交通分隊警員供稱：擔心對方受傷
    嚴重，擔心被以肇事逃逸處置，擔心事情無法解決，若真的
    有人受傷想瞭解後續處理方法等語，有臺北市○○○○○道
    路交通事故肇事人自首情形紀錄表一份在卷可參，然被告始
    終不曾向警員明白承認其為肇事者，亦業據被告於本院審理
    時供明在卷，足見其無接受裁判之意，其所為不該當於刑法
    第六十二條關於自首得減輕其刑之要件，併此敘明。爰審酌
    被告之品行，犯罪手段、告訴人受傷程度，及肇事逃逸對於
    告訴人之生命、身體造成之危險性，與被告犯罪後供認犯行
    之態度，並考量被告已於本院審理時賠償告訴人甲○○新臺
    幣（下同）一萬元、乙○○三萬元等一切情狀，量處如主文
    所示之刑，並諭知易科罰金之折算標準。又被告前未曾受有
    期徒刑以上刑之宣告，有臺灣高等法院被告前案紀錄表一份
    附卷可稽，其因一時失慮，偶罹刑章，犯罪後已坦承犯行，
    知所悔改，經此罪刑之宣告，當知所警惕，信無再犯之虞，
    本院認為所宣告之刑，以暫不執行為適當，應依刑法第七十
    四條第一項第一款規定，併予宣告緩刑二年，以啟自新。
貳、公訴不受理部分（過失傷害部分）：
一、公訴意旨略以：被告丙○○於九十七年七月九日晚上七時許
    ，騎乘車牌號碼319-CKQ 號機車，沿臺北市○○區○○路七
    段由南往北方向行駛，途經同路與文林北路交岔路口，理應
    注意車輛行駛時，駕駛人應注意車前狀況，隨時採取必要之
    安全措施及二車併行時應注意保持安全間隔，而依當時情形
    ，又無不能注意之情事，竟疏於注意，於通過上開交岔路口
    時，加速行駛，擦撞由告訴人甲○○騎乘後載告訴人乙○○
    之沿同路、同向行駛之車牌號碼P67-476 號機車左側，致告
    訴人甲○○人、車倒地，受有左肘及腕挫傷、左肘關節之開
    放性傷口及雙側上肢及下肢擦傷等傷害，告訴人乙○○受有
    兩側上肢及左膝多處挫、擦傷等傷害。因認被告涉有刑法第
    二百八十四條第一項前段之過失傷害罪嫌。
二、按告訴乃論之罪，告訴人於第一審辯論終結前得撤回其告訴
    ，又告訴經撤回者，應諭知不受理之判決，並得不經言詞辯
    論為之，刑事訴訟法第二百三十八條第一項、第三百零三條
    第三款、第三百零七條分別定有明文。
三、查告訴人甲○○、乙○○告訴被告丙○○過失傷害案件，公
    訴人認被告係觸犯刑法第二百八十四條第一項前段之過失傷
    害罪，依刑法第二百八十七條之規定，須告訴乃論。茲據告
    訴人甲○○、乙○○於九十七年十月三十日本院審理時當庭
    撤回其告訴，有當日審判筆錄及刑事撤回告訴狀二份在卷可
    稽，依照前開規定，此部分爰不經言詞辯論，逕為不受理之
    諭知。
據上論斷，應依刑事訴訟法第二百九十九條第一項前段、第二百
七十三條之一第一項、第三百零三條第三款、第三百零七條，刑
法第一百八十五條之四、第四十一條第一項前段、第七十四條第
一項第一款，判決如主文。
本案經檢察官王巧玲到庭執行職務。
中    華    民    國    97    年    11    月    6     日
                  刑事第一庭法  官  周明鴻
以上正本證明與原本無異。
如不服本判決，應於收受送達後10日內向本院提出上訴書狀，其
敘述上訴理由者，應於上訴期間屆滿後20日內向本院補提理由書
狀（均須按他造當事人之人數附繕本）。
                            書記官  丁梅芬
中    華    民    國    97    年    11    月    6     日
附錄論罪科刑法條：
刑法第一百八十五條之四
駕駛動力交通工具肇事，致人死傷而逃逸者，處 6 月以上 5 年
以下有期徒刑。


司法院資訊處製作；財團法人民間司法改革基金會備份。
